【裁判字號】    95,訴,97
【裁判日期】    950227
【裁判案由】    毒品危害防制條例
【裁判全文】
臺灣基隆地方法院刑事判決                95年度訴字第97號
公  訴  人  臺灣基隆地方法院檢察署檢察官
被      告  甲○○
                    （另案在臺灣基隆監獄受刑中）
上列被告因違反毒品危害防制條例案件，經檢察官提起公訴（95
年度毒偵字第16號），被告為有罪之陳述，本院合議庭裁定由受
命法官獨任以簡式審判程序進行審理，並判決如下：
    主  文
甲○○連續施用第一級毒品，累犯，處有期徒刑捌月。扣案之注
射針筒壹支，沒收。
    事  實
一、甲○○曾因搶奪案件，經本院判處有期徒刑2年6月確定，於
    民國93年5月18日縮短刑期假釋出監，於94年2月21日假釋期
    滿，未經撤銷假釋，其未執行之刑，以已執行論。其前因施
    用毒品案件，先後二度經觀察、勒戒後，均認無繼續施用毒
    品之傾向，由臺灣基隆地方法院檢察署檢察官先後於88 年9
    月9 日、91年11月14日，各以88年度偵字第2592號及91年度
    毒偵字第908號為不起訴處分確定，並分別於88年9月7 日、
    91年11月22日執行完畢釋放。再因施用第一級、第二級毒品
    案件，經上開檢察署檢察官提起公訴，本院於94年11月17日
    ，以94年度訴字第775號判決分別判處有期徒刑8月、5 月，
    應執行有期徒刑1年，該判決於94年12月6日確定（目前在監
    受刑中）。
二、甲○○不思戒除毒癮，猶基於施用第一級毒品海洛因之概括
    犯意，自上開本院94年度訴字第775 號案件宣判即94年11月
    17日之翌日起，至94年12月17日下午3 時許止，在其位於臺
    北縣瑞芳鎮○○路36巷23號2 樓住處，以注射針筒施打手臂
    皮下組織之方式，連續施用第一級毒品海洛因，平均每三天
    施用一次。嗣為警於94年12月17日下午5 時許，在臺北縣瑞
    芳鎮○○路有勝新村4 號處查獲，並扣得其所有供施用海洛
    因之注射針筒1 支。經警採集其尿液送驗，結果呈海洛因之
    嗎啡陽性反應，而悉上情。
三、案經基隆市警察局第一分局報告臺灣基隆地方法院檢察署檢
    察官偵查起訴。
    理  由
壹、程序事項
    查本件被告甲○○所犯者非為死刑、無期徒刑、最輕本刑為
    3 年以上有期徒刑之罪或高等法院管轄第一審案件，其於準
    備程序進行中，先就被訴事實為有罪之陳述，經告知其簡式
    審判程序之旨，並聽取公訴人、被告之意見後，本院業已依
    刑事訴訟法第273條之1第1 項之規定，裁定由受命法官獨任
    以簡式審判程序進行本案之審理。
貳、實體事項
一、前揭事實業據被告於本院審理時坦承不諱，並有扣案之注射
    針筒1 支可憑。而被告為警查獲後所採集之尿液檢體，經送
    請檢驗，結果呈海洛因之嗎啡陽性反應（由於海洛因在人體
    內會代謝成嗎啡，因此涉嫌海洛因之吸食者，係檢驗其尿液
    中之嗎啡反應），有臺灣尖端先進生技醫藥股份有限公司94
    年12月23日濫用藥物檢驗報告附卷可稽，足見被告自白施用
    第一級毒品海洛因之情節，與事實相符，應可採信。又被告
    前因施用毒品案件，先後二度經觀察、勒戒後，均認無繼續
    施用毒品之傾向，由臺灣基隆地方法院檢察署檢察官先後於
    88年9月9日、91年11月14日，各以88年度偵字第2592號及91
    年度毒偵字第908號為不起訴處分確定，並分別於88年9 月7
    日、91年11月22日執行完畢釋放等情，亦有臺灣高等法院被
    告前案紀錄表、前揭不起訴處分書附卷足佐。綜上所陳，本
    案事證明確，被告於觀察、勒戒執行完畢後，5 年以內再犯
    施用毒品之犯行，堪可認定，應依法論科。
二、論罪科刑：
    (一)查海洛因係毒品危害防制條例所列管之第一級毒品，此
        為該條例第2條第2項第1 款所明定；又犯毒品危害防制
        條例第10條施用毒品之罪者，檢察官應聲請法院裁定，
        令被告入勒戒處所觀察、勒戒，經觀察、勒戒後，無繼
        續施用毒品之傾向者，應即釋放，並由檢察官為不起訴
        處分，有繼續施用毒品之傾向者，則由檢察官先聲請法
        院裁定令入戒治處所施以強制戒治，俟強制戒治期滿，
        再行釋放，並由檢察官為不起訴處分；而依前開規定觀
        察勒戒或強制戒治執行完畢釋放後，5 年內再犯施用毒
        品之罪者，檢察官應依法追訴，毒品危害防制條例第20
        條第1項、第2項、第23條第2項分別定有明文。
    (二)核被告於強制戒治執行完畢後，5 年以內再犯施用第一
        級毒品海洛因之行為，係犯毒品危害防制條例第10條第
        1 項之施用第一級毒品罪。被告持有第一級毒品海洛因
        之低度行為，應為施用毒品之高度行為所吸收，不另論
        罪。被告前後多次施用第一級毒品海洛因之犯行，時間
        緊接，所犯係構成要件相同之罪名，顯係基於概括犯意
        而反覆為之，為連續犯，應依刑法第56條之規定，論以
        一罪，並依法加重其刑。查被告前曾受如事實欄所載有
        期徒刑之執行，此有臺灣高等法院被告前案紀錄表附卷
        可考，其於有期徒刑執行完畢後5 年以內，再犯本件最
        重本刑為有期徒刑以上之刑之罪，為累犯，應遞予加重
        其刑。本院審酌被告犯罪之動機、吸食頻率、曾有施用
        毒品之前科仍不知戒除，惟犯罪後坦承犯行，且所犯之
        施用毒品犯行乃戕害自己身心健康，並未危及他人等一
        切情狀，量處如主文所示之刑。
    (三)末查，扣案之注射針筒1 支為市售一般藥用之物，雖非
        專供施用毒品之器具，此業據本院當庭勘驗無訛（95年
        2 月15日審判筆錄參照），然屬被告所有供施打海洛因
        所用之物，業據被告供明無誤，爰依刑法第38條第1 項
        第2 款之規定宣告沒收。
據上論斷，應依刑事訴訟法第273條之1第1項、第299條第1 項前
段，毒品危害防制條例第10條第1 項，刑法第11條前段、第56條
、第47條、第38條第1項第2款，判決如主文。
本案經檢察官乙○○到庭執行職務。
中    華    民    國    95    年    2     月    27    日
                  刑事第五庭法  官  楊皓清
以上正本證明與原本無異。
對於本件判決如有不服，應於收受送達後10日內，向本院提出上
訴書狀，上訴於臺灣高等法院，並按他造當事人之人數附具繕本
。
中    華    民    國    95    年    2     月    27    日
                            書記官  王月娥
附錄論罪法條：
毒品危害防制條例第10條第1項
施用第一級毒品者，處6月以上5年以下有期徒刑。


司法院資訊處製作；財團法人民間司法改革基金會備份。
